【裁判字號】    97,易,912
【裁判日期】    970929
【裁判案由】    竊盜
【裁判全文】
臺灣高雄地方法院刑事判決               97年度易字第912號
公  訴  人  臺灣高雄地方法院檢察署檢察官
被      告  丙○○
上列被告因竊盜案件，經檢察官提起公訴（97 年度偵字第19358
號），被告於準備程序中就被訴事實為有罪之陳述，經本院告知
簡式審判程序之旨，並聽取被告與公訴人之意見後，本院合議庭
裁定由受命法官獨任進行簡式審判程序，判決如下：
    主  文
丙○○竊盜，累犯，處有期徒刑伍月；又竊盜，累犯，處有期徒
刑肆月；又竊盜，累犯，處有期徒刑伍月。應執行有期徒刑拾壹
月。
    事  實
一、丙○○前因竊盜案件於民國91年5 月10日經本院以90年度易
    字第3478號判決有期徒刑10月確定；又因違反毒品危害防制
    條例案件於92年1 月16日經本院以91年度雄簡字第510 號判
    決有期徒刑4 月確定；再因強盜案於92年4 月14日經臺灣高
    等法院高雄分院以92年度上訴字第68號判決有期徒刑4 年確
    定，上開3 案件接續執行於民國96年2 月9 日縮短刑期假釋
    出監，甫於97年1 月23日保護管束期滿執行完畢。詎丙○○
    猶不知悔改，復意圖為自己不法之所有，分別於：
  (一)97年7 月7 日下午6 時許，在高雄市鼓山區壽山動物園旁徒
    步區，見甲○○所有之車牌號碼YWA-716 號輕型機車鑰匙仍
    插在電門上未拔，即徒手竊得該機車（價值約新臺幣【下同
    】6,000 元）後供己騎用。
  (二)97年7 月8 日上午9 時30分許，在位於高雄市左營區○○○
    路345 巷17號，由丁○○○所經營之理髮店內，趁丁○○○
    至洗手間之際，徒手竊取丁○○○所有置於冰箱旁之LG牌、
    型號LGKG800 手機1 支（價值約3,900 元），得手後旋即逃
    逸。
  (三)97年7 月8 日上午10時20分許，騎乘上開竊得之YWA-716 號
    輕型機車至高雄市勵志新村147 號即乙○○之住所，見外門
    未關且無人在內，遂直接進門（侵入住宅部分未經告訴）竊
    取屋內乙○○所有之冷氣真空機1 台（價值約8,000 元），
    並徒手將之搬置於屋外YWA-716 號輕型機車旁，再進入屋內
    。適乙○○返回該住處，於入門處撞見丙○○，隨即阻擋丙○○離去，並以電話報警處理，丙○○則趁隙逃逸，經警於
    高雄市左營區自助新村169 巷內將丙○○圍捕查獲，並取出
    YWA-71 6號輕型機車及LG牌、型號LGKG800 手機1 支（均已
    發還被害人）。
二、案經乙○○訴由高雄市政府警察局左營分局移送臺灣高雄地
    方法院檢察署檢察官偵查起訴。
    理  由
一、按本件被告丙○○所犯係死刑、無期徒刑、最輕本刑為3 年
    以上有期徒刑以外之罪，其於準備程序就前揭被訴事實為有
    罪之陳述，經法官告知簡式審判程序之旨，並聽取其與公訴
    人之意見後，本院認無不得或不宜改依簡式審判程序進行之
    處，爰依刑事訴訟法第273 條之1 第1 項、第284 條之1 ，
    裁定本件由受命法官進行簡式審判程序，合先敘明。
二、上揭事實，業據被告丙○○坦承不諱，核與證人即被害人甲○○、丁○○○、乙○○之證述情節大致相符，並有被害人
    簽立之贓物認領保管單3 張與現場照片26張附卷可稽憑，足
    認被告上開任意性之自白與事實相符。本案事證明確，被告
    犯行，堪以認定，應依法論科。
三、核被告所為，均係犯刑法第320 條第1 項之竊盜罪（被告犯
    罪事實(三)部分，原起訴書認係犯刑法第320 條第3 項、第1
    項之竊盜未遂罪嫌，惟公訴人已當庭變更起訴法條為刑法第
    320 條第1 項之竊盜既遂罪）。被告上開3 次竊盜罪間，犯
    意各別，行為互殊，應予分論併罰。又被告丙○○前因竊盜
    案件於民國91年5 月10日經本院以90年度易字第3478號判決
    有期徒刑10月確定；又因違反毒品危害防制條例案件於92年
    1 月16日經本院以91年度雄簡字第510 號判決有期徒刑4 月
    確定；再因強盜案於92年4 月14日經臺灣高等法院高雄分院
    以92年度上訴字第68號判決有期徒刑4 年確定，上開3 案件
    接續執行於民國96年2 月9 日縮短刑期假釋出監，甫於97年
    1 月23日保護管束期滿執行完畢，有臺灣高等法院被告前案
    紀錄表、本院院內索引卡紀錄表報表、臺灣高雄地方法院檢
    察署刑案資料查註紀錄表附卷可稽，其於刑之執行完畢後5
    年內，故意再犯本件有期徒刑以上之3 罪，均為累犯，應各
    依刑法第47條第1 項之規定，加重其刑。爰審酌被告正值青
    壯之年，不思以正當方式取得財物，竟貪圖私欲，竊取他人
    所有之財物，所為甚有不該，惟念其犯後坦承犯行，態度尚
    稱良好，及其犯罪之手段與所生之危害等一切情狀，分別量
    處如主文所示之刑，並依刑法第51條第5 款定其應執行刑，
    以資懲儆。
據上論斷，應依刑事訴訟法第273 條之1 第1 項、第284 條之1
、第299 條第1 項前段，刑法第320 條第1 項、第47條第1 項、
第51條第5 款，判決如主文。
本案經檢察官戊○○到庭執行職務。
中    華    民    國    97    年    9     月    29    日
                  刑事第十八庭      法  官  林裕凱
以上正本證明與原本無異。
如不服本判決應於收受本判決後10日內向本院提出上訴書狀，並
應敘述具體理由，如未敘述上訴理由者，應於上訴期間屆滿後20
日內補提理由書狀於本院（均須按他造當事人之人數附繕本）「
切勿逕送上級法院」。
中    華    民    國    97    年    9     月    29    日
                                    書記官  黃靖媛


司法院資訊處製作；財團法人民間司法改革基金會備份。
